臺灣臺南地方法院交通事件裁定　　　　100年度交聲字第528號
原處分機關　交通部公路總局嘉義區監理所臺南監理站
異　議　人
即受處分人　徐嘉志
上列異議人即受處分人因違反道路交通管理處罰條例案件，對於
交通部公路總局嘉義區監理所臺南監理站民國100年7月5日所為
之裁決處分（處分案號：嘉監南字第裁74-ZHA208080號）聲明異
議，本院裁定如下：
    主    文
異議駁回。
    理    由
一、原處分意旨略以：異議人徐嘉志於民國100年4月11日10時42
    分許，駕駛車牌號碼3237-NU號自用小客車（下稱系爭汽車
    ），行經國道三號高速公路北上284.1公里處速限為時速110
    公里之路段處，經雷達（射）測速儀測得其行車速度為129
    公里而有超速19公里之違規行為，經內政部警政署國道公路
    警察局第八警察隊古坑分隊（下稱舉發機關）警員製單舉發
    ，嗣原處分機關即交通部公路總局嘉義區監理所臺南監理站
    以異議人違規事實明確，依道路交通管理處罰條例第33條第
    1項第1款、第63條第1項第1款（原處分漏載第1款）及違反
    道路交通管理事件統一裁罰基準表之規定，裁處異議人罰鍰
    新臺幣（下同）3,000元，並記違規點數1點等語。
二、聲明異議意旨略以：異議人於當日駕駛系爭汽車欲前往苗栗
    ，而車上裝設有GPS定位儀器，該儀器會精準的定位並以語
    音提醒駕駛人遵守速限，當日GPS定位儀器並無顯示有超速
    之情形。本件經異議人將上情向舉發機關陳述意見，舉發機
    關僅以其測速儀器經檢驗準確無疑回覆異議人，異議人實無
    法接受，因異議人如欲超速，絕不會僅超速19公里而已，本
    次測速結果，顯有誤判之情，爰聲明異議，請求撤銷原處分
    等語。
三、按汽車行駛於高速公路、快速公路或設站管制之道路，不遵
    使用限制、禁止、行車管制及管理事項之管制規則而有行車
    速度超過規定之最高時速或低於規定之最低時速者，處汽車
    駕駛人3,000元以上6,000元以下罰鍰，並記違規點數1點，
    道路交通管理處罰條例第33條第1項第1款、第63條第1項第1
    款復有明文。
四、經查：
  (一)異議人駕駛系爭汽車，於上開時間在最高速限為時速110公
    里之國道三號高速公路北上284.1公里路段處，經警測得其
    行車速度為129公里，有超速19公里之違規行為而予以製單
    舉發，原處分機關則依法裁處異議人罰鍰3,000元，並記違
    規點數1點等情，有內政部警政署國道公路警察局100年5月
    11日公警局交字第ZHA208080號舉發違反道路交通管理事件
    通知單、原處分機關100年7月5日嘉監南字第裁74-ZHA20808
    0號裁決書各1份附卷可稽。
  (二)次查，舉發機關員警於上開時、地測得系爭汽車經異議人以
    時速129公里之高速駕駛，而於該違規採證照片之下方資訊
    列中，標示本件使用之雷射測速儀之器號為UX010186號，測
    距為108.1公尺等情，有違規採證照片1幀在卷可稽（本院卷
    第8頁）。而本件使用器號為UX010186號之雷射測速儀，係
    由經濟部標準檢驗局於99年5月4日檢定合格（檢定合格單號
    碼：M0GB0000000），檢定合格有效期限至100年5月31日止
    ，此有經濟部標準檢驗局99年5月5日雷達測速儀檢定合格證
    書影本1紙（本院卷第5頁）在卷可參，而異議人駕駛系爭汽
    車於100年4月11日經警測得行駛超速時，該雷射測速儀尚在
    檢定合格有效期限內，故該雷達測速器之準確性及正確性應
    值得信賴。是依上開違規採證照片中，測得異議人行車速度
    為時速129公里而有超速19公里之違規情事，堪以認定。
  (三)至於異議人以其裝設有GPS定位儀器，而據該儀器測定結果
    顯示，異議人並無超速云云置辯。經本院命異議人提出GPS
    之相關文件正本到院供參，異議人表示該文件正本已於另案
    （本院100年度交聲字第478號交通事件）陳報到院，經本院
    調閱該卷核閱該文件內容得知，異議人所使用之GPS測速儀
    器為含GPS功能之Mio-MoovS555產品，經發函該Mio-MoovS5
    55 產品製造商宇達電通股份有限公司（下稱宇達電通公司
    ）詢問關於Mio-MoovS555產品之測速功能，經宇達電通公司
    以100年7月29日宇達電通股份有限公司（2011）字第007號
    函回覆：「使用Mio-MoovS555產品之車輛行車過程中，如有
    地形、行車路線、道路狀況改變或天候不同，亦會干擾或影
    響Mio-MoovS555產品之收訊而產生定位誤差，進而造成計算
    出之目前行車速度有所不同；且Mio-MoovS555產品並未提供
    用戶設定車速及超過用戶設定車速示警功能；另Mio-MoovS5
    55產品出廠前之測試項目並未包括目前行車速度之精準度」
    等情，有宇達電通公司上開函文在卷可稽（本院卷第25頁）
    。由此可知，異議人裝設於系爭汽車上之宇達電通公司出產
    Mio-MoovS555型號之GPS定位儀器，實有可能因道路狀況改
    變或天候不同而干擾收訊，因而造成車速之判讀誤差，故異
    議人以其裝設之GPS定位儀器並未顯示超速云云置辯，並不
    足採。且系爭車輛裝置之GPS衛星導航亦無提供超速示警功
    能，業如上述，故異議人所言顯與事實不符，不足採信。再
    者，異議人所使用之Mio-MoovS555產品於出廠前既未測試目
    前行車速度之精準度，則逕以該產品顯示之行車速度佐證其
    並未超速，即有疑義，準此，異議人此等所辯，亦不可採。
  (四)綜上所述，異議人駕駛系爭汽車，於上開時地有超速行駛之
    違規行為，堪可認定，原處分機關裁處異議人罰鍰3,000元
    ，並記違規點數1點之處分，於法核無不當，本件異議人之
    異議為無理由，應予駁回。
五、據上論斷，應依道路交通管理處罰條例第87條第2項、道路
    交通事件處理辦法第18條，裁定如主文。
中    華    民    國   100    年    12    月    30    日
                    交通法庭  法  官  黃聖涵
以上正本證明與原本無異。
如不服本裁定，應於收受送達後5日內向本院提出抗告狀。（應
附繕本）
                              書記官  吳揆滿
中    華    民    國   101    年    1     月    3     日